# 收入资产确认

提问人：sybspxcpa 时间：2023-01-16 16:18:48
我公司是一家水泥生产企业，自有石灰石矿山，签合同承包给了劳务方开采，开采出来的石灰石专供我公司生产水泥用，合同约定开采石灰石所需设备、生产线、房屋等由劳务方投资建设，合同到期后劳务方投资建设的上述资产归我公司所有，请问，劳务方的收入、资产如何确认，是否将开采与资产建设确认为两项履约义务分别确认收入？我公司对劳务方建设的资产如何处理？是否可参考ppp项目的会计处理？
请教陈版，谢谢！

回答人：chenyiwei
劳务方可将开采与资产建设确认为两项履约义务分别确认收入。
本企业可作为承租方处理，视情况确认使用权资产和租赁负债。由于“合同到期后劳务方投资建设的上述资产归我公司所有”，因此使用权资产的折旧年限应为所建设的资产自身使用年限和石灰石矿剩余可采年限两者中的较短者。到合作期结束，本企业获得产权后，将使用权资产按账面价值平移为固定资产。